# Protokoll 2 från gruppmöte

Flying Tigers - Grupp 10
Kurs: CM1008
Tid: 2025-03-21, 10:10, fredag
Adress: Hälsovägen 11C, 141 57 Huddinge

---

## Närvarande

- Bader Al-Naasan
- Kasiem Al-Mshabbak
- Saeed Kassab
- Van Matti

## Frånvarande

- Simon Ulin

## Adjungerad

## 1 Mötets öppnande

Mötet öppnas och inleds av Kasiem Al-Mshabbak kl 10:11.

## 2 Beslutsförhet

Gruppen finner att det vid förevarande sammanträde är beslutsför.

## 3 Val av presidium

Till mötesordförande och mötessekreterare väljs Van Matti respektive Kasiem Al-Mshabbak.

### 3.1 Val av justeringsman

Till justeringsmän väljs Saeed Kassab och Bader Al-Naasan.

## 4 Fastställande av dagordning

Dagordningen fastställs i dess utfärdade utformning.

## 5 Produktlogg

### 5.1 User stories

- Som spelare vill jag kunna röra min karaktär fritt på en karta för att jag ska kunna positionera mig strategiskt.
- Som spelare vill jag kunna attackera fiendens karaktärer och minions med grundläggande attacker, så att jag kan skada och eliminera motståndare.
- Som spelare vill jag kunna se en minikarta som visar min position och mina lagmedlemmars position, så att jag kan ha en överblick över slagfältet.
- Som spelare vill jag kunna förstöra fiendens bas för att vinna matchen.
- Som en ny spelare vill jag ha tillgång till en tutorial vilket lär mig grunderna i spelet.
- Som spelare vill jag kunna se en tydlig indikator på hur mycket liv och mana min karaktär har, så att jag vet när jag håller på att dö.
- Som spelare vill jag kunna kontrollera vad mitt lags minions wave är uppbyggt av, för att få en strategisk fördel.
- Som spelare vill jag ha ett tydligt och intuitivt användargränssnitt, så att jag enkelt kan navigera i menyer och hitta den information jag behöver.
- Som spelare vill jag ha en spelklocka som visar hur länge matchen har pågått, så att jag har en uppfattning om tidsperspektivet.

## 6 Business case

### 6.1 Problem

- Svårt att lära sig spelet
- Komplicerat gränssnitt
- Svårt att kommunicera med sitt lag när det är många i laget

### 6.2 Lösningar

- Ha en bra tutorial och ett spel med simpel spellogik
- Enkelt pixlat gränssnitt

## 7 Sedan sist

- Alla gruppmedlemmar ska ladda ner utvecklingsmiljön och SDL_net
- Alla gruppmedlemmar ska delta i handledarmötet på fredagen 2025-03-21

Av ovanstående har följande utförts:

- Alla gruppmedlemmar har laddat ner utvecklingsmiljön och SDL_net
- Alla gruppmedlemmar kunde inte delta i handledarmötet fredagen 2025-03-21

## 8 Övriga frågor

Inga övriga frågor.

## 9 Beslut som fattats

Gruppen har fattat följande beslut:

- Ett antal user stories
- Påbörjat business case

## 10 Action-points

Följande ska göras inom närmaste tiden:

- Alla gruppmedlemmar ska ha tillgång till Taiga

## 11 Nästa möte

Gruppen meddelar i gemensamma chatt grupp när nästa möte kommer att hållas.

## 12 Mötets avslut

Mötet avslutas kl. 11:07.
